Inventaris van het archief van het Provinciaal Bestuur van Zuid-Holland, (1300) 1850-1945
Nationaal Archief, Den Haag
- Gedeputeerde Staten, A
  - Notulen besluiten ingekomen stukken en minuten van uitgaande stukken (verbaal), A.1
    - Registers van net-notulen, 1872 - 1944; 220-540; 320 delen
      - 1936 februari, 438
      - 1936 maart, 439
      - 1936 april, 440
      - 1936 mei, 441
      - 1936 juni, 442
      - 1936 juli, 443
      - 1936 augustus, 444
      - 1936 september, 445
      - 1936 oktober, 446
      - 1936 november, 447
      - 1936 december, 448
      - 1937 januari, 449
      - 1937 februari, 450
      - 1937 maart, 451
      - 1937 april, 452
      - 1937 mei, 453
      - 1937 juni, 454
      - 1937 juli, 455
      - 1937 augustus, 456
      - 1937 september, 457
      - 1937 oktober, 458
      - 1937 november, 459
      - 1937 december, 460
      - 1938 januari, 461
      - 1938 februari, 462
      - 1938 maart, 463
      - 1938 april, 464
      - 1938 mei, 465
      - 1938 juni, 466
      - 1938 juli, 467
      - 1938 augustus, 468
      - 1938 september, 469
      - 1938 oktober, 470
      - 1938 november, 471
      - 1938 december, 472
      - 1939 januari, 473
      - 1939 februari, 474
      - 1939 maart, 475
      - 1939 april, 476
      - 1939 mei, 477
      - 1939 juni, 478
      - 1939 juli, 479
      - 1939 augustus, 480
      - 1939 september, 481
      - 1939 oktober, 482
      - 1939 november, 483
      - 1939 december, 484
      - 1940 januari, 485
      - 1940 februari, 486
      - 1940 maart, 487
      - 1940 april, 488
      - 1940 mei, 489
      - 1940 juni, 490
      - 1940 juli, 491
      - 1940 augustus, 492
      - 1940 september, 493
      - 1940 oktober, 494
      - 1940 november, 495
      - 1940 december, 496
      - 1941 januari, 497
      - 1941 februari, 498
      - 1941 maart, 499
      - 1941 april, 500
      - 1941 mei, 501
      - 1941 juni, 502
      - 1941 juli, 503
      - 1941 augustus, 504
      - 1941 september, 505
      - 1941 oktober, 506
      - 1941 november, 507
      - 1941 december, 508
      - 1942 januari, 509
      - 1942 februari, 510
      - 1942 maart, 511
      - 1942 april, 512
      - 1942 mei, 513
      - 1942 juni, 514
      - 1942 juli, 515
      - 1942 augustus, 516
      - 1942 september, 517
      - 1942 oktober, 518
      - 1942 november, 519
      - 1942 december, 520
      - 1943 januari, 521
      - 1943 februari, 522
      - 1943 maart, 523
      - 1943 april, 524
      - 1943 mei, 525
      - 1943 juni, 526
      - 1943 juli, 527
      - 1943 augustus, 528
      - 1943 september, 529
      - 1943 oktober, 530
      - 1943 november, 531
      - 1943 december, 532
      - 1944 januari, 533
      - 1944 februari, 534
      - 1944 maart, 535
      - 1944 april, 536
      - 1944 mei, 537
      - 1944 juni, 538
      - 1944 juli, 539
      - 1944 augustus, 540
        Ontbreken: september t/m december 1944.
    - Indices op de notulen, 1850 - 1869; 541-560; 20 delen
      - 1850, 541
      - 1851, 542
      - 1852, 543
      - 1853, 544
      - 1854, 545
      - 1855, 546
      - 1856, 547
      - 1857, 548
      - 1858, 549
      - 1859, 550
      - 1860, 551
      - 1861, 552
      - 1862, 553
      - 1863, 554
      - 1864, 555
      - 1865, 556
      - 1866, 557
      - 1867, 558
      - 1868, 559
      - 1869, 560
    - Minuut-notulen/besluiten met bijlagen (ingekomen stukken en minuten van uitgaande stukken, 1850 - 1945; div.nrs.; 2048 portefeuilles
      - 1850 juli 12 - 15, 564
      - 1850 juli 19 - 30(nr. 1 t/m 30), 565
      - 1850 juli 30 - augustus 9, 566
      - 1850 augustus 14 - 20, 567
      - 1850 augustus 20 - 30, 568
      - 1850 september 4 - 12, 569
      - 1850 september 12 - 25, 570
      - 1850 september 28 - oktober 11, 571
      - 1850 oktober 15 - 25, 572
      - 1850 oktober 25 - november 4, 573
      - 1850 november 4 - 25, 574
      - 1850 november 25 - december 10, 575
      - 1850 december 12 - 17, 576
      - 1850 december 20 - 31, 577
      - 1851 januari 3 - 10, 578
      - 1851 januari 14 - 24, 579
      - 1851 januari 28 - februari 4, 580
      - 1851 februari 7 - 18, 581
      - 1851 februari 18 - 27, 582
      - 1851 februari 28 - maart 8, 583
      - 1851 maart 11 - 25, 584
      - 1851 maart 25 - 28, 585
      - 1851 april 1 - 8, 586
      - 1851 april 11 - 16, 587
      - 1851 april 22 - 29, 588
      - 1851 april 30 - mei 13, 589
      - 1851 14 - 21 mei, 590
      - 1851 mei 22(GS I, Staat der gemeente polder en Buurtwegen), 591
      - 1851 mei 27 - 28, 592
      - 1851 juni 3 - 17, 593
      - 1851 juni 17 - 24, 594
      - 1851 juni 27 - 30, 595
      - 1851 juli 4 - 12, 596
      - 1851 juli 15 - 26, 597
      - 1851 juli 29 - augustus 6, 598
      - 1851 augustus 12 - 27, 599
      - 1851 september 2 - 9, 600
      - 1851 september 10 - 30, 601
      - 1851 oktober 1 - 14, 602
      - 1851 oktober 15 - 22, 603
      - 1851 oktober 24 - november 3, 604
      - 1851 november 8 - 24, 605
      - 1851 december 1 - 2, 606
      - 1851 december 6 - 10, 607
      - 1851 december 16 - 23, 608
      - 1851 december 24 - 31, 609
      - 1852 januari 6 - 14, 610
      - 1852 januari 14 - 27, 611
      - 1852 januari 27 - februari 4, 612
      - 1852 februari 3, (1) Gemeentelijke verorderingen.; (2) Toelating leden Gemeente Raden 1852 GS 21.; 613
      - 1852 februari 5 - 17, 614
      - 1852 februari 18 - maart 3, 615
      - 1852 maart 4 - 13, 616
      - 1852 maart 16 - 24, 617
      - 1852 maart 30 - 31, 618
      - 1852 april 6 - 20, 619
      - 1852 april 21 - 28, 620
      - 1852 april 30 - mei 11, 621
      - 1852 mei 12 - 26, 622
      - 1852 juni 1 - 9, 623
      - 1852 juni 10 - 22, 624
      - 1852 juni 23 - 30, 625
      - 1852 juli 7 - 21, 626
      - 1852 juli 27 - augustus 3, 627
      - 1852 augustus 4 - 17, 628
      - 1852 augustus 17 - 25, 629
      - 1852 augustus 31 - september 7, 630
      - 1852 september 7 - 21, 631
      - 1852 september 22 - oktober 2, 632
      - 1852 oktober 5 - 19, 633
      - 1852 oktober 20 - 27, 634
      - 1852 november 5 - 20, 635
      - 1852 november 23 - december 3, 636
      - 1852 december 14, 637
      - 1852 december 15 - 29, 638
      - 1853 januari 4 - 14, 639
      - 1853 januari 18 - 28, 640
      - 1853 februari 1 - 12, 641
      - 1853 februari 15 - 23, 642
      - 1853 maart 1 - 9, 643
      - 1853 maart 15 - 29, 644
      - 1853 maart 30 - april 16, 645
      - 1853 april 19 - mei 3, 646
      - 1853 mei 4 - 18, 647
      - 1853 mei 24 - juni 8, 648
      - 1853 juli 14 - 21, 649
      - 1853 juni 28 - juli 20, 650
      - 1853 juli 22 - augustus 3, 651
      - 1853 augustus 9 - 30, 652
      - 1853 augustus 31 - september 20, 653
      - 1853 september 21 -oktober 5, 654
      - 1853 oktober 8 - 19, 655
      - 1853 oktober 25 - november 9, 656
      - 1853 november 15 - 29, 657
      - 1853 november 30 - december 20, 658
      - 1853 december 21 - 28, 659
      - 1854 januari 3 - 17, 660
      - 1854 januari 16 - februari 1, 661
      - 1854 februari 7 - 23, 662
      - 1854 februari 28 - maart 14, 663
      - 1854 maart 15 - 29, 664
      - 1854 april 4 - 18, 665
      - 1854 april 19 - mei 9, 666
      - 1854 mei 10 - 24, 667
      - 1854 mei 30 - juni 8, 668
      - 1854 juni 13 - 28, 669
      - 1854 juli 3 - augustus 2, 670
      - 1854 augustus 8 - 23, 671
      - 1854 augustus 29 - september 13, 672
      - 1854 september 19 - oktober 3, 673
      - 1854 oktober 4 - 24, 674
      - 1854 oktober 25 - november 4, 675
      - 1854 november 13 - 28, 676
      - 1854 november 29 - december 13, 677
      - 1854 december 19 - 29, 678
      - 1855 januari 2 - 19, 679
      - 1855 januari 23 - februari 13, 680
      - 1855 februari 20 - maart 13, 681
      - 1855 maart 14 - april 4, 682
      - 1855 april 10 - 24, 683
      - 1855 april 25 - mei 15, 684
      - 1855 mei 26 - 30, 685
      - 1855 mei 31 - juni 14, 686
      - 1855 juni 19 - juli 2, 687
      - 1855 juli 9 - 31, 688
      - 1855 augustus 1 - 21, 689
      - 1855 augustus 22 - september 3, 690
      - 1855 september 4 - 19, 691
      - 1855 september 25 - oktober 10, 692
      - 1855 oktober 16 - 29, 693
      - 1855 oktober 30 - november 14, 694
      - 1855 november 20 - december 4, 695
      - 1855 december 5 - 18, 696
      - 1855 december 24 - 31, 697
      - 1856 januari 8 - 23, 698
      - 1856 januari 29 - februari 12, 699
      - 1856 februari 13 - 27, 700
      - 1856 maart 3 - 12, 701
      - 1856 maart 14 - april 1, 702
      - 1856 april 2 - 22, 703
      - 1856 april 23 - 30, 704
      - 1856 mei 6 - 20, 705
      - 1856 mei 21 - 30, 706
      - 1856 juni 3 - 17, 707
      - 1856 juni 18 - juli 7, 708
      - 1856 juli 10 - 29, 709
      - 1856 juli 30 - augustus 13, 710
      - 1856 augustus 19 - september 2, 711
      - 1856 september 3 - 17, 712
      - 1856 september 23 - oktober 7, 713
      - 1856 oktober 8 - 21, 714
      - 1856 oktober 22 - november 6, 715
      - 1856 november 11 - 19, 716
      - 1856 november 25 -december 3, 717
      - 1856 december 9 - 17, 718
      - 1856 december 23 - 31, 719
      - 1857 januari 6 - 20, 720
      - 1857 januari 21 - februari 4, 721
      - 1857 februari 6 - 25, 722
      - 1857 maart 3 - 17, 723
      - 1857 maart 18 - april 1, 724
      - 1857 april 7 - 22, 725
      - 1857 april 28 - mei 12, 726
      - 1857 mei 13 - 27, 727
      - 1857 juni 2 - 27, 728
      - 1857 juni 23 - juli 6, 729
      - 1857 juli 9 - 29, 730
      - 1857 augustus 4 - 12, 731
      - 1857 augustus 13 - 16, 732
      - 1857 september 1 - 9, 733
      - 1857 september 15 - 29, 734
      - 1857 oktober 6 - 20, 735
      - 1857 oktober 20 - november 9, 736
      - 1857 november 11 - december 2, 737
      - 1857 december 8 - 16, 738
      - 1857 december 28 - 30, 739
      - 1858 januari 5 - 27, 740
      - 1858 februari 2 - 17, 741
      - 1858 februari 23 - maart 9, 742
      - 1858 maart 10 - 31, 743
      - 1858 april 6 - 27, 744
      - 1858 april 28 - Mei 18, 745
      - 1858 mei 19 - juni 8, 746
      - 1858 juni 15 - 30, 747
      - 1858 juli 5 - 30, 747A
      - 1858 augustus 3 - 11, 748
      - 1858 augustus 17 - 31, 749
      - 1858 september 1 - 15, 750
      - 1858 september 21 - oktober 8, 751
      - 1858 oktober 12 - 27, 752
      - 1858 november 1 - 30, 753
      - 1858 december 1 - 29, 754
      - 1859 januari 4 - 26, 755
      - 1859 februari 1 - 22, 756
      - 1859 februari 23 - maart 16, 757
      - 1859 maart 22 - april 6, 758
      - 1859 april 12 - mei 10, 759
      - 1859 mei 11 - juni 8, 760
      - 1859 juni 10 - 28, 761
      - 1859 juli 4 - augustus 10, 762
      - 1859 augustus 16 - september 20, 763
      - 1859 september 21 - oktober 25, 764
      - 1859 oktober 26 - november 30, 765
      - 1859 december 6 - 28, 766
      - 1860 januari 3 - 31, 767
      - 1860 februari 1 - maart 7, 768
      - 1860 maart 13 - april 4, 769
      - 1860 april 10 - mei 9, 770
      - 1860 mei 15 - juni 6, 771
      - 1860 juni 12 - juli 2, 772
      - 1860 juli 9 - 31, 773
      - 1860 augustus 1 - 21, 774
      - 1860 augustus 28 - september 18, 775
      - 1860 september 19 -oktober 3, 776
      - 1860 oktober 9 - 31, 777
      - 1860 november 5 - december 5, 778
      - 1860 december 11 - 31, 779
      - 1861 januari 8 - februari 5, 780
      - 1861 februari 6 - maart 12, 781
      - 1861 maart 13 - april 16, 782
      - 1861 april 23 - mei 21, 783
      - 1861 mei 28 - juni 26, 784
      - 1861 juli 1 - 30, 785
      - 1861 augustus 6 - 28, 786
      - 1861 september 3 - 25, 787
      - 1861 oktober 1 - 30, 788
      - 1861 november 4 - 27, 789
      - 1861 december 3 - 31, 790
      - 1862 januari 7 - februari 18, 791
      - 1862 februari 19 - april 1, 792
      - 1862 april 8 - mei 14, 793
      - 1862 mei 15 - juni 17, 794
      - 1862 juni 25 - juli 29, 795
      - 1862 augustus 5 - september 2, 796
      - 1862 september 9 - 30, 797
      - 1862 oktober 7 - 31, 798
      - 1862 november 3 - december 2, 799
      - 1862 december 9 - 30, 800
      - 1863 januari 6 - februari 17, 801
      - 1863 februari 24 - april 1, 802
      - 1863 april 7 - mei 12, 803
      - 1863 mei 20 - juni 16, 804
      - 1863 juni 23 - juli 22, 805
      - 1863 juli 28 - augustus 25, 806
      - 1863 september 1 - 22, 807
      - 1863 september 29 - oktober 27, 808
      - 1863 november 2 - 24, 809
      - 1863 december 1 - 29, 810
      - 1864 januari 5 - februari 2, 811
      - 1864 februari 9 - maart 8, 812
      - 1864 maart 15 - april 19, 813
      - 1864 april 20 - mei 31, 814
      - 1864 juni 7 - augustus 2, 815
      - 1864 augustus 9 - september 13, 816
      - 1864 september 20 - oktober 18, 817
      - 1864 oktober 25 - november 22, 818
      - 1864 november 29 - december 27, 819
      - 1865 januari 3 - februari 7, 820
      - 1865 februari 14 - april 8, 821
      - 1865 april 11 - mei 17, 822
      - 1865 mei 23 - juli 12, 823
      - 1865 juli 18 - augustus 29, 824
      - 1865 september 4 - oktober 10, 825
      - 1865 oktober 17 - november 21, 826
      - 1865 november 28 - december 28, 827
      - 1866 januari 2 - februari 20, 828
      - 1866 februari 27 - april 5, 829
      - 1866 april 10 - mei 1, 830
      - 1866 mei 8 - juli 2, 831
      - 1866 juli 5 - augustus 28, 832
      - 1866 september 4 - november 5, 833
      - 1866 november 7 - december 31, 834
      - 1867 januari 8 - februari 5, 835
      - 1867 februari 12 - april 2, 836
      - 1867 april 3 - mei 21, 837
      - 1867 mei 28 - juli 16, 838
      - 1867 juli 23 - september 10, 839
      - 1867 september 17 -oktober 29, 840
      - 1867 november 4 - december 31, 841
      - 1868 januari 7 - maart 3, 842
      - 1868 maart 10 - april 28, 843
      - 1868 mei 5 - juni 23, 844
      - 1868 juni 30 - augustus 20, 845
      - 1868 augustus 25 - november 10, 846
      - 1868 november 11 - december 31, 847
      - 1869 januari 5 - maart 23, 850
      - 1869 maart 31 - juni 22, 851
      - 1869 juni 29 - augustus 17, 852
      - 1869 september 7 - november 1, 853
      - 1869 november 5 - december 28, 854
      - 1870 januari 4 - februari 1, 855
      - 1870 februari 8 - mei 17, 856
      - 1870 mei 24 - augustus 23, 857
      - 1870 augustus 30 - november 8, 858
      - 1870 november 15 - december 28, 859
      - 1871 januari 3 - maart 28, 860
      - 1871 april 4 - mei 31, 861
      - 1871 juni 6 - augustus 29, 862
      - 1871 september 5 - november 11, 863
      - 1871 november 14 - december 29, 864
      - 1872 januari 3 - april 9, 865
      - 1872 april 15 - juni 17, 866
      - 1872 juni 18 - augustus 5, 867
      - 1872 augustus 6 - september 10, 868
      - 1872 september 16 - oktober 21, 869
      - 1872 oktober 22 - november 12, 870
      - 1872 november 18 - december 31, 871
      - 1873 januari 6 - maart 11, 872
      - 1873 maart 17 - mei 19, 873
      - 1873 mei 20 - juli 14, 874
      - 1873 juli 15 - september 10, 875
      - 1873 september 15 - oktober 20, 876
      - 1873 oktober 21 - november 24, 877
      - 1873 november 25 - december 30, 878
      - 1874 januari 5 - februari 24, 879
      - 1874 maart 2 - mei 4, 880
      - 1874 mei 5 - juli 6, 881
      - 1874 juli 13 - september 15, 882
      - 1874 september 21 - november 9, 883
      - 1874 november 11 - december 28, 884
      - 1875 januari 4 - maart 30, 885
      - 1875 april 2 - juni 1, 886
      - 1875 juni 7 - augustus 9, 887
      - 1875 augustus 16 - oktober 26, 888
      - 1875 oktober 29 - december 28, 889
      - 1876 januari 3 - april 10, 890
      - 1876 april 18 - juli 3, 891
      - 1876 juli 8 - oktober 2, 892
      - 1876 oktober 3 - december 30, 893
      - 1877 januari 2 - april 17, 894
      - 1877 april 23 - juli 17, 895
      - 1877 juli 23 - oktober 8, 896
      - 1877 oktober 9 - december 31, 897
      - 1878 januari 7 - april 29, 898
      - 1878 april 30 - juli 22, 899
      - 1878 juli 23 - oktober 15, 900
      - 1878 oktober 21 - december 31, 901
      - 1879 januari 6 - april 7, 902
      - 1879 april 8 - juni 10, 903
      - 1879 juni 16 - september 2, 904
      - 1879 september 8 - oktober 28, 905
      - 1879 november 10 - december 31, 906
      - 1880 januari 5 - maart 22, 907
      - 1880 maart 23 - juni 1, 908
      - 1880 juni 7 - augustus 16, 909
      - 1880 augustus 23 - oktober 26, 910
      - 1880 november 1 - december 31, 911
      - 1881 januari 3 - maart 29, 912
      - 1881 april 4 - juni 7, 913
      - 1881 juni 8 - augustus 9, 914
      - 1881 augustus 15 - september 6, 915
      - 1881 september 12 - oktober 15, 916
      - 1881 oktober 31 - december 31, 917
      - 1882 januari 2 - februari 20, 918
      - 1882 februari 27 - april 18, 919
      - 1882 april 24 - juni 6, 920
      - 1882 juni 12 - juli 31, 921
      - 1882 augustus 1 - september 12, 922
      - 1882 september 19 - november 6, 923
      - 1882 november 13 - december 30, 924
      - 1883 januari 2 - maart 6, 925
      - 1883 maart 12 - april 23, 926
      - 1883 april 24 - juni 5, 927
      - 1883 juni 11 - augustus 13, 928
      - 1883 augustus 14 - september 25, 928A
      - 1883 oktober 1 - november 12, 929
      - 1883 november 13 - december 31, 930
      - 1884 januari 7 - maart 25, 931
      - 1884 maart 31 - mei 6, 932
      - 1884 mei 12 - juni 24, 933
      - 1884 juni 30 - augustus 18, 934
      - 1884 augustus 19 - september 30, 935
      - 1884 oktober 6 - november 18, 936
      - 1884 november 24 -december 31, 937
      - 1885 januari 5 - maart 10, 938
      - 1885 maart 16 - mei 5, 939
      - 1885 mei 11 - juli 2, 940
      - 1885 juli 6 - augustus 25, 941
      - 1885 augustus 31 - oktober 6, 942
      - 1885 oktober 12 - november 10, 943
      - 1885 november 16 -december 28, 944
      - 1886 januari 4 - maart 15, 945
      - 1886 maart 22 - mei 11, 946
      - 1886 mei 27 - juni 29, 947
      - 1886 juli 5 - augustus 10, 948
      - 1886 augustus 16 - september 27, 949
      - 1886 september 28- oktober 19, 950
      - 1886 oktober 25 - december 28, 951
      - 1887 januari 3 - april 5, 952
      - 1887 april 12 - mei 23, 953
      - 1887 mei 31 - augustus 22, 954
      - 1887 augustus 23 - oktober 24, 955
      - 1887 oktober 25 - december 31, 956
      - 1888 januari 2 - februari 20, 957
      - 1888 februari 21 - april 16, 958
      - 1888 april 17 - juni 17, 959
      - 1888 juni 18 - augustus 7, 960
      - 1888 augustus 13 - oktober 9, 961
      - 1888 oktober 15 - december 31, 962
      - 1889 januari - februari, 963
      - 1889 maart - april, 964
      - 1889 mei - juni, 965
      - 1889 juli - september 3, 966
      - 1889 september 9 - oktober, 967
      - 1889 november - december, 968
      - 1890 januari - maart 17, 969
      - 1890 maart 18 - mei 13, 970
      - 1890 mei 19 - juli 21, 971
      - 1890 juli 22 - oktober 7, 972
      - 1890 oktober 13 - december, 973
      - 1891 januari 5 - maart 16, 974
      - 1891 maart 17 - mei 11, 975
      - 1891 mei 12 - juni 16, 976
      - 1891 juni 22 - augustus 24, 977
      - 1891 augustus 25 - oktober 13, 978
      - 1891 oktober 19 - december, 979
      - 1892 januari - maart, 980
      - 1892 april - mei 17, 981
      - 1892 mei 23 - juli 11, 982
      - 1892 juli 18 - september 6, 983
      - 1892 september 12 - oktober, 984
      - 1892 november - december, 985
      - 1893 januari - maart 23, 986
      - 1893 maart 28 - mei 16, 987
      - 1893 mei 23 - juli 24, 988
      - 1893 juli 25 - oktober 3, 989
      - 1893 oktober 9 - december, 990
      - 1894 januari - maart 13, 991
      - 1894 maart 19 - mei 22, 992
      - 1894 mei 28 - juli 16, 993
      - 1894 juli 23 - september 17, 994
      - 1894 september 24 - november 13, 995
      - 1894 november 19 - december, 996
      - 1895 januari - maart, 997
      - 1895 april - mei, 998
      - 1895 juni - juli, 999
      - 1895 augustus - september, 1000
      - 1895 oktober - november, 1001
      - 1895 december, 1002
      - 1896 januari - februari, 1003
      - 1896 maart - april 20, 1004
      - 1896 april 21 - juni 2, 1005
      - 1892 juni 8 - augustus 11, 1006
      - 1896 augustus 17 - september 21, 1006A
      - 1896 september 22 - november 2, 1007
      - 1896 november 9 - december 29, 1008
      - 1897 januari - maart 2, 1009
      - 1897 maart 8 - mei 4, 1010
      - 1897 mei 10 - juni 22, 1011
      - 1897 juni 28 - augustus, 1012
      - 1897 september - oktober, 1013
      - 1897 november - december, 1014
      - 1898 januari - februari 22, 1015
      - 1898 februari 28 - april 19, 1016
      - 1898 april 25 - mei 31, 1017
      - 1898 juni 4 - augustus 14, 1017A
      - 1898 augustus 15 - oktober 18, 1018
      - 1898 oktober 24 - december, 1019
      - 1899 januari - februari, 1020
      - 1899 maart - april 17, 1021
      - 1899 april 18 - mei, 1022
      - 1899 juni - juli 17, 1023
      - 1899 juli 24 - september 5, 1024
      - 1899 september 11 - oktober 10, 1025
      - 1899 oktober 16 - november 27, 1026
      - 1899 november 28 - december, 1027
      - 1900 januari - februari 6, 1028
      - 1900 februari 12 - maart 13, 1029
      - 1900 maart 19 - april 10, 1030
      - 1900 april 12 - mei 14, 1031
      - 1900 mei 15 - juni 5, 1032
      - 1900 juni 11 - juni 25, 1033
      - 1900 juni 26 - juli 23, 1034
      - 1900 juli 24 - augustus 7, 1035
      - 1900 augustus 13 - augustus 28, 1036
      - 1900 september 3 - september 17, 1037
      - 1900 september 18 - oktober 9, 1038
      - 1900 oktober 15 - oktober 30, 1039
      - 1900 november 5 - 15 november 15, 1040
      - 1900 november 19 - november 27, 1041
      - 1900 november 29 - december 31, 1042
      - 1901 januari 7 - februari 5, 1043
      - 1901 februari 11 - maart 12, 1044
      - 1901 maart 18 - april 15, 1045
      - 1901 april 16 - mei 8, 1046
      - 1901 mei 13 - juni 23, 1047
      - 1901 juni 4 - juni 24, 1048
      - 1901 juni 25 - juli 22, 1049
      - 1901 juli 24 - augustus 13, 1050
      - 1901 augustus 19 - september 10, 1051
      - 1901 september 13 - september 30, 1052
      - 1901 oktober 1 - oktober 21, 1053
      - 1901 oktober 22 - november 12, 1054
      - 1901 november 18 - december 9, 1055
      - 1901 december 10 - december 31, 1056
      - 1902 januari 6 - februari 3, 1057
      - 1902 februari 4 - februari 25, 1058
      - 1902 maart 3 - maart 25, 1059
      - 1902 april 1 - april 22, 1060
      - 1902 april 28 - mei 13, 1061
      - 1902 mei 20 - juni 3, 1062
      - 1902 juni 9 - juni 23, 1063
      - 1902 juni 24 - juli 21, 1064
      - 1902 juli 22 - augustus 11, 1065
      - 1902 augustus 12 - september 8, 1066
      - 1902 september 9 - september 23, 1067
      - 1902 september 29 - oktober 13, 1068
      - 1902 oktober 14 - 28, 1069
      - 1902 november 3 - 24, 1070
      - 1902 november 25 - december 9, 1071
      - 1902 december 16 - 30, 1072
      - 1903 januari, 1073
      - 1903 februari, 1074
      - 1903 maart 2 - 17, 1075
      - 1903 maart 20 - april 7, 1076
      - 1903 april 14 - 30, 1077
      - 1903 mei 4 - 26, 1078
      - 1903 juni 2 - 16, 1079
      - 1903 Juni 22 - 30, 1079A
      - 1903 juli 4 - 22, 1080
      - 1903 juli 28 - augustus 11, 1081
      - 1903 augustus 17 - september 7, 1082
      - 1903 september 8 - 14, 1083
      - 1903 september 22 - oktober 5, 1084
      - 1903 oktober 6 - 20, 1085
      - 1903 oktober 26 - november 16, 1086
      - 1903 november 23 - december 7, 1087
      - 1903 december 8 - 31, 1088
      - 1904 januari 4 - 18, 1089
      - 1904 januari 19 - februari 2, 1090
      - 1904 februari 8 - 29, 1091
      - 1904 maart 1 - 21, 1092
      - 1904 maart 22 - april 4, 1093
      - 1904 april 12 - 26, 1094
      - 1904 april 28 - mei 9, 1095
      - 1904 mei 10 - 24, 1096
      - 1904 mei 30 - juni 7, 1097
      - 1904 juni 13 - 21, 1098
      - 1904 juni 27 - juli 12, 1099
      - 1904 juli 15 - 26, 1100
      - 1904 augustus 1 - 16, 1101
      - 1904 augustus 22 - 30, 1102